臺灣新北地方法院刑事判決
                                  111年度審交易字第934號
公  訴  人  臺灣新北地方檢察署檢察官
被      告  簡正森


上列被告因過失傷害案件，經檢察官提起公訴（111年度偵字第1
1659號），被告就被訴事實為有罪陳述，本院改行簡式審判程序
審理，判決如下：
    主  文
簡正森犯過失傷害罪，處拘役貳拾日，如易科罰金，以新臺幣壹
仟元折算壹日。
    事實及理由
一、本件犯罪事實及證據，除補充、更正如下外，其餘均引用如
    附件檢察官起訴書之記載：
  ㈠犯罪事實欄一部分：
　⒈第2、3行「沿新北市新莊區中原路往中平路方向行駛」，補
    充為「沿新北市新莊區中原路往中平路方向之內側車道行駛
    」。
　⒉第5、6行「不慎撞擊同向前方欲左轉之王瑋愷所駕駛車牌號
    碼000-0000號自用小客車」，補充為「適有王瑋愷駕駛車牌
    號碼000-0000號自用小客車沿同行向內側車道行駛在前，並
    顯示左側方向燈等待左轉中，簡正森駕駛上開車輛見狀閃避
    不及，亦未能即時煞車，而由後方撞擊王瑋愷之車輛車尾處
    」。
　⒊最末行補述「簡正森肇事後，於有偵查犯罪權限之機關、公
    務員或員警發覺前，向據報前來處理之警員坦承其為肇事者
    ，並進而接受裁判」。
　㈡證據清單及待證事實欄：
　⒈證據清單編號3「道路交通事故調查報告表」應刪除之（偵查
    卷內缺漏）。
　⒉補充「被告於本院準備程序及審理時之自白」。
二、論罪科刑：
　㈠核被告所為，係犯刑法第284條前段之過失傷害罪。
　㈡被告於案發後停留現場，於有偵查權限之機關及公務員發覺
    其犯罪前，向前往現場處理之員警表明其為肇事人自首並願
    接受裁判乙節，有A3類道路交通事故調查紀錄表1份、現場
    蒐證照片16張附卷足憑，足認被告合於自首要件，應依刑法
    第62條前段之規定減輕其刑。
　㈢審酌被告駕駛車輛參與道路交通，本應小心謹慎以維護自身
    及他人之生命身體安全，竟疏未注意車前已有車輛顯示左側
    方向燈等待左轉中，而仍貿然前行肇致事故，其駕駛態度確
    有輕忽，惟念其犯後已坦承犯行，非無悔意，兼衡其自陳高
    中肄業之智識程度，從事大理石安裝業、月收入不穩定，尚
    有配偶需扶養之家庭生活狀況，暨告訴人所受傷勢非重、被
    告之過失情節，再參酌告訴人曾於偵查中表示無和解意願，
    復經本院通知進行調解及準備程序，皆未到庭或具狀表示意
    見，致雙方迄今未能和解或取得告訴人原諒等一切情狀，量
    處如主文所示之刑，以資懲儆，並諭知易科罰金之折算標準
    。
據上論斷，應依刑事訴訟法第273條之1第1項、第299條第1項前
段、第310條之2、第454條第2項，刑法第284條前段、第62條前
段、第41條第1項前段，刑法施行法第1條之1第1項，判決如主文
。
本案經檢察官江祐丞偵查起訴，由檢察官高智美到庭執行職務。
中　　華　　民　　國　　111 　年　　9 　　月　　23　　日
                  刑事第二十五庭  法  官  王綽光
上列正本證明與原本無異。　　　　　　　　　
如不服本判決，應於判決送達後20日內敘明上訴理由，向本院提
出上訴狀 (應附繕本) ，上訴於臺灣高等法院。其未敘述上訴理
由者，應於上訴期間屆滿後20日內向本院補提理由書「切勿逕送
上級法院」。
                                  書記官  張家瑋
中　　華　　民　　國　　111 　年　　9 　　月　　27　　日
附錄本案論罪科刑法條：
中華民國刑法第284條
因過失傷害人者，處1 年以下有期徒刑、拘役或10萬元以下罰金
；致重傷者，處3 年以下有期徒刑、拘役或30萬元以下罰金。
────────────────────────────
 ◎附件：　　
臺灣新北地方檢察署檢察官起訴書
                                    111年度偵字第11659號
　　被　　　告　簡正森　男　62歲（民國00年0月00日生）
　　　　　　　　　　　　住基隆市○○區○○街000巷00號
　　　　　　　　　　　　國民身分證統一編號：Z000000000號
上列被告因過失傷害案件，已經偵查終結，認應提起公訴，茲將
犯罪事實及證據並所犯法條分敘如下：
        犯罪事實
一、簡正森於民國110年12月3日16時54分許，駕駛車牌號碼0000-
    00號自用小貨車，沿新北市新莊區中原路往中平路方向行駛
    ，行經中原路173號前，本應注意車前狀況，並隨時採取必
    要之安全措施，而依當時情形並無不能注意之情事，竟疏於
    注意即貿然直行，不慎撞擊同向前方欲左轉之王瑋愷所駕駛
    車牌號碼000-0000號自用小客車，致王瑋愷受有頭暈、腦震
    盪等傷害。
二、案經王瑋愷訴由新北市政府警察局新莊分局報告偵辦。
　　　　證據並所犯法條
一、證據清單：
編號 證據名稱 待證事實 1 被告簡正森之供述 被告駕駛上揭自用小貨車，與告訴人王瑋愷發生上開交通事故，致告訴人受有傷害之事實。 2 證人即告訴人王瑋愷之證述 全部犯罪事實。 3 道路交通事故現場圖、道 路交通事故調查報告表、監視器錄影翻拍畫面暨現場照片20張、監視器錄影光碟1片 被告與告訴人於上開時、地發生車禍之事實。 4 新北市政府車輛行車事故鑑定會新北車鑑字第0000000號鑑定意見書1份 被告駕駛自用小貨車，未注意車前狀況，為肇事原因；王瑋愷駕駛自用小客車，無肇事因素。 5 衛生福利部臺北醫院診斷證明書1份 告訴人受有頭暈、腦震盪等傷害之事實。 
二、核被告所為，係犯刑法第284條前段之過失傷害罪嫌。
三、依刑事訴訟法第251條第1項提起公訴。
　　此　致
臺灣新北地方法院
中　　華　　民　　國　 111　　年　　7 　　月　　28　　日
　　　　　　　　　　　　　　　檢　察　官　江祐丞